臺灣臺中地方法院刑事判決
109年度易字第1430號
公  訴  人  臺灣臺中地方檢察署檢察官
被      告  黃軍燁




上列被告因違反毒品危害防制條例案件，經檢察官提起公訴（10
9年度毒偵字第526號），本院判決如下：
    主  文
乙○○施用第二級毒品，累犯，免刑。扣案之第二級毒品甲基安非
他命壹包（驗餘淨重零點壹參柒伍公克，含包裝袋壹只）沒收銷
燬；扣案之玻璃球吸食器壹組沒收。
    事  實
一、乙○○基於施用第二級毒品之犯意，於民國109年2月14日10時
    許，在其位於臺中市○○區○○○路0段000號6樓住處內，以將第
    二級毒品甲基安非他命放置在玻璃球吸食器中再加熱燒烤之
    方式，施用第二級毒品甲基安非他命1次。嗣於同日14時30
    分許，被告在上址為警另案執行拘提勤務而查獲，並扣得第
    二級毒品甲基安非他命1包（驗餘淨重0.1375公克）、玻璃
    球吸食器1組等物品，復經警徵得其同意後採尿送驗，結果
    呈安非他命、甲基安非他命陽性反應，始查悉上情。
二、案經臺中市政府警察局第四分局報告臺灣臺中地方檢察署檢
    察官偵查起訴。
　　理  由
一、證據能力部分：
　　按被告以外之人於審判外之陳述，雖不符刑事訴訟法第159
    條之1至同條之4之規定，而經當事人於審判程序同意作為證
    據，法院審酌該言詞陳述或書面陳述作成時之情況，認為適
    當者，亦得為證據；當事人、代理人或辯護人於法院調查證
    據時，知有同法第159條第1項不得為證據之情形，而未於言
    詞辯論終結前聲明異議者，視為有前項之同意，刑事訴訟法
    第159條之5定有明文。查本判決以下所引用各項證據資料中
    屬於被告乙○○以外之人於審判外陳述之傳聞證據部分，被告
    及檢察官於本院調查證據時，均已知其內容及性質，惟皆未
    於言詞辯論終結前聲明異議，本院審酌上開證據取得過程並
    無瑕疵，與本案待證事實間復具有相當關聯性，亦無證明力
    明顯過低之情，認為以之作為本案證據核屬適當，依前揭規
    定，具有證據能力；又以下所引用各項非供述證據部分，經
    查並無違反法定程序取得之情，依刑事訴訟法第158條之4規
    定反面解釋，亦具有證據能力。
二、認定犯罪事實所憑之證據及理由：
　　上開犯罪事實，業據被告於警詢、偵查及本院審理中均坦承
    不諱（見臺灣臺中地方檢察署109年度毒偵字第526號卷【下
    稱毒偵卷】第45至53、119、120頁及本院109年度易字第143
    0號卷【下稱本院卷】第59、162、166、167頁），並有臺灣
    臺中地方檢察署檢察官拘票（見毒偵卷第41頁）、臺中市政
    府警察局第四分局搜索扣押筆錄（見毒偵卷第63至69頁）、
    扣押物品目錄表（見毒偵卷第71頁）、查獲現場及扣押物品
    照片（見毒偵卷第75至79頁）、採尿同意書（見毒偵卷第81
    頁）、臺中市政府警察局第四分局偵辦毒品案件尿液檢體對
    照表（尿液檢體編號：D00000000號）（見毒偵卷第81頁）
    、正修科技大學超微量研究科技中心109年3月6日尿液檢驗
    報告（原始編號：D00000000號）（見臺灣臺中地方檢察署1
    09年度核交字第761號卷【下稱核交卷】第7頁）、臺中市政
    府警察局109年4月8日中市警鑑字第1090024892號鑑定書（
    見核交卷第13至15頁）、衛生福利部草屯療養院109年2月25
    日草療鑑字第1090200321號鑑驗書（見核交卷第41頁）在卷
    可稽，是被告上開之任意性自白與事實相符，堪以採信。準
    此，本案事證明確，被告上開犯行洵堪認定，應予依法論科
    。
三、論罪科刑：
  ㈠核被告所為，係犯毒品危害防制條例第10條第2項之施用第二
    級毒品罪。被告為供施用而持有第二級毒品甲基安非他命之
    低度行為，為其施用之高度行為所吸收，不另論罪。
　㈡被告前因施用毒品案件，經本院以107年度中簡字第2404號判
    決各處有期徒刑4月、2月，並定應執行有期徒刑5月確定，
    於108年4月29日易科罰金執行完畢等情，有臺灣高等法院被
    告前案紀錄表1份（見本院卷第17至25頁）附卷足憑，是被
    告於上述徒刑執行完畢後，5年以內故意再犯本案有期徒刑
    以上之罪，為累犯，惟被告應諭知免刑之判決（詳後述），
    故毋庸論述是否裁量加重其刑。
  ㈢按109年1月15日修正公布，同年7月15日生效施行之毒品危害
    防制條例第20條第3項規定，於觀察、勒戒或強制戒治執行
    完畢釋放後，3年後再犯同條例第10條之罪者，適用同條例
    第20條前2項之規定。而上開所謂「3年後再犯」，只要本次
    再犯（不論修正施行前、後）距最近1次觀察、勒戒或強制
    戒治執行完畢釋放，已逾3年者，即該當之，不因其間有無
    犯第10條之罪經起訴、判刑或執行而受影響（最高法院109
    年度台上大字第3826號裁定意旨參照）。又毒品危害防制條
    例修正施行前犯同條例第10條之罪之審判中案件，於修正施
    行後，由法院或少年法院（地方法院少年法庭）依修正後規
    定處理；依修正後規定應為不起訴處分或不付審理之裁定者
    ，法院或少年法院（地方法院少年法庭）應為免刑之判決或
    不付審理之裁定，同條例第35條之1第2款定有明文。查被告
    係於毒品危害防制條例於109年7月15日修正施行前犯本案施
    用第二級毒品犯行，本案並於109年5月25日繫屬本院，有臺
    灣臺中地方檢察署109年5月25日中檢增慈（斯）109毒偵526
    字第1099052032號函上之本院收案戳章（見本院卷第9頁）
    在卷可佐，是本案於毒品危害防制條例修正施行後，應由本
    院依修正後之規定處理。
　㈣又被告前因施用毒品案件，經本院以102年度毒聲字第696號
    裁定送觀察、勒戒後，因無繼續施用毒品之傾向，於103年9
    月24日執行完畢釋放出所，並經臺灣臺中地方檢察署檢察官
    以103年度毒偵緝字第138號為不起訴處分確定，迄被告再犯
    本案施用第二級毒品犯行前，未曾再因施用毒品案件經觀察
    、勒戒或強制戒治等情，有前揭臺灣高等法院被告前案紀錄
    表1份在卷可稽，是被告本案施用第二級毒品之犯罪時間距
    離最近1次觀察、勒戒執行完畢釋放後既已逾3年，本院乃依
    修正後毒品危害防制條例第20條第1項、第3項、第35條之1
    第2款前段規定，以109年度易字第1430號裁定被告送勒戒處
    所觀察、勒戒，此亦有上開裁定附卷可憑。嗣被告經送法務
    部○○○○○○○○附設勒戒處所觀察、勒戒後，在所期間經評估認
    無繼續施用毒品之傾向一節，有法務部矯正署臺中戒治110
    年8月25日中戒所衛字第11010005820號函暨檢附有無繼續施
    用毒品傾向證明書及有無繼續施用毒品傾向評估標準紀錄表
    （見本院卷第139至143頁）附卷可佐，則依同條例第20條第
    2項前段之規定，被告既經評定為無繼續施用毒品之傾向，
    原應由檢察官為不起訴處分，然本案係於毒品危害防制條例
    修正施行前繫屬本院之審判中案件，業如前述，自應由本院
    為免刑之判決。
四、沒收：
　㈠按查獲之第一級、第二級毒品及專供製造或施用第一級、第
    二級毒品之器具，不問屬於犯罪行為人與否，均沒收銷燬之
    ，毒品條例第18條第1項前段定有明文。查扣案之第二級毒
    品甲基安非他命1包（驗餘淨重0.1375公克）係被告本案施
    用所剩餘一節，業據被告於本院審理中供陳明確（見本院卷
    第162頁），應依毒品危害防制條例第18條第1項前段規定宣
    告沒收銷燬。另包裝上開第二級毒品甲基安非他命之包裝袋
    1只，因其上殘留之毒品難以析離，且無析離之實益與必要
    ，應視同毒品，併予宣告沒收銷燬。又送驗耗損部分之毒品
    因業已滅失，爰不另宣告沒收銷燬，附此敘明。
　㈡按供犯罪所用、犯罪預備之物或犯罪所生之物，屬於犯罪行
    為人者，得沒收之，刑法第38條第2項前段定有明文。查扣
    案之玻璃球吸食器1組係被告所有且供其施用本案第二級毒
    品甲基安非他命所用之物一節，業據被告於本院審理中供陳
    明確（見本院卷第162頁），爰依刑法第38條第2項前段規定
    宣告沒收。
據上論斷，應依刑事訴訟法第299條第1項但書，毒品危害防制條
例第35條之1第2款、第10條第2項、第18條第1項前段，刑法11條
、第47條第1項、第38條第2項前段，判決如主文。
本案經檢察官林宏昌提起公訴，檢察官林芳瑜、甲○○到庭執行職
務。
中　　華　　民　　國  　110 　年　  10   月　   21　　日
　　　　　　　 　 刑事第十六庭  法  官  呂超群
以上正本證明與原本無異。
如不服本判決應於收受送達後20日內向本院提出上訴書狀，並應
敘述具體理由；其未敘述上訴理由者，應於上訴期間屆滿後20日
內向本院補提理由書（均須按他造當事人之人數附繕本）「切勿
逕送上級法院」。
　　　　　　　　　　　　　　  　書記官  鄭淑英
中　　華　　民　　國　　110 　年　　10　　月　　21　　日
附錄法條：
毒品危害防制條例第10條
施用第一級毒品者，處6月以上5年以下有期徒刑。
施用第二級毒品者，處3年以下有期徒刑。